【裁判字號】    95,交聲,208
【裁判日期】    950411
【裁判案由】    違反道路交通管理處罰條例聲明異議
【裁判全文】
臺灣臺北地方法院交通事件裁定         95年度交聲字第208號
原處分機關  臺北市交通事件裁決所
異  議  人
即受處分人  甲○○
上列異議人即受處分人因違反道路交通管理處罰條例案件，對於
臺北市交通事件裁決所中華民國九十五年二月二十三日以北市裁
二字第裁二二－ＡＥＢ七三一四五六號所為之處分（原舉發案號
：臺北市政府警察局北市警交大字第ＡＥＢ七三一四五六號），
聲明異議，本院裁定如下：
    主    文
異議駁回。
    理    由
一、本件異議意旨略以：異議人即受處分人甲○○於民國九十四
    年十二月十五日上午十時五十四分許，騎乘車牌號碼ＡＲＯ
    －六一八號重型機車，沿臺北市市○○道由東往西方向行駛
    ，駛至臺北市市○○道○段接近延吉街口處時，係因該處原
    有之迴轉道無故遭封閉無法行駛，其始繼續往前逆向自供沿
    臺北市市○○道由西往東方向行駛車輛迴轉之迴轉道迴轉，
    未料在完成迴轉後，即遭警攔停掣單舉發，經向原處分機關
    即臺北市交通事件裁決所陳述後，認異議人有於上開時、地
    騎乘上開重型機車逆向行駛之違規行為，並依違反道路交通
    管理處罰條例第四十五條規定，裁處異議人罰鍰新臺幣（下
    同）九百元，並依同條例第六十三條第一項第三款規定，記
    違規點數一點。惟此乃係因無故封閉原有之迴轉道，致用路
    人無路可行，道路設計不當所致，不應以此方式擾民再製單
    舉發，異議人甚感不服。為此，聲明異議云云。
二、按汽車駕駛人，爭道行駛有不按遵行之方向行駛者，處新臺
    幣六百元以上一千八百元以下罰鍰，道路交通管理處罰條例
    第四十五條第一項第一款定有明文。又汽車駕駛人駕駛汽車
    違反道路交通管理處罰條例第四十五條規定者，除應依該條
    所規定之罰鍰處罰外，並予記違規點數一點，道路交通管理
    處罰條例第六十三條第一項第一款亦規定甚明。
三、經查：異議人即受處分人甲○○確有於上開時、地騎乘上開
    重型機車逆向行駛之違規事實，業據異議人於本院訊問時坦
    認不諱，並經證人賴英傑即舉發本件違反道路交通管理事件
    之臺北市政府警察局大安分局警備隊警員於本院訊問時結證
    稱：「當天我們是固定交通稽查，我們目睹他從市○○道○
    段東往西，然後逆向走市○○道西向東的迴轉道逆向過來，
    我是站在異議人逆向行駛過來正對面市○○道路旁執勤，我
    看到之後就把他攔下來，當場告訴他違規事項，並掣單舉發
    ‧‧‧」等語綦詳，是異議人上開違規行為，洵堪認定。至
    異議人所指該處原有供沿臺北市市○○道由東往西方向行駛
    車輛迴轉之迴轉道究係何以無端遭封閉云云，此乃道路主管
    機關之權責，其若認道路主管機關封閉該迴轉道在設計上有
    所缺失，自可循其他正當管道向道路主管機關表達意見或提
    出建言，要非其自認封閉該迴轉道不當，即可違規逆向行駛
    供其對向行駛車輛迴轉之迴轉道，況在異議人所指業遭封閉
    之迴轉道前方，尚有其他迴轉道可供行駛一節，亦據異議人
    於本院訊問時自承在卷，並經證人賴英傑於本院訊問時證稱
    屬實，是於非別無其他迴轉道可供異議人迴轉之狀況下，異
    議人貪圖一時之便，捨此而不為，遽以逆向行駛迴轉，亦非
    妥適。是以，異議人辯稱其係因原有之迴轉道無故封閉，致
    用路人無路可行，道路設計不當，始逆向行駛云云，於法無
    據，要無可採。
四、從而，異議人上開違規行為既已堪認定，則原處分機關依道
    路交通管理處罰條例第四十五條第一項第一款、道路交通管
    理事件統一裁罰基準及處理細則及違反道路交通管理事件統
    一裁罰基準表之規定，裁處異議人罰鍰九百元，並依同條例
    第六十三條第一項第一款規定，記違規點數一點，於法並無
    不合，異議人之異議為無理由，應予駁回。
據上論斷，應依道路交通管理處罰條例第八十七條第二項，道路
交通案件處理辦法第十九條，裁定如主文。
中    華    民    國    95    年    4     月    11    日
                        臺灣臺北地方法院交通法庭
                            法  官  吳麗英
以上正本證明與原本無異。
如不服本裁定，應於送達後五日內，向本院提出抗告狀。
                            書記官  田華仁
中    華    民    國    95    年    4     月    12    日


司法院資訊處製作；財團法人民間司法改革基金會備份。
